【裁判字號】    96,訴,2910
【裁判日期】    970128
【裁判案由】    偽造文書等
【裁判全文】
臺灣板橋地方法院刑事判決              96年度訴字第2910號
公  訴  人  臺灣板橋地方法院檢察署檢察官
被      告  甲○○
                    （另案於臺灣臺北監獄桃園分監執行）
上列被告因偽造文書等案件，經檢察官提起公訴（95年度偵緝字
第2689號），被告於準備程序中對被訴之事實為有罪陳述，本院
合議庭裁定由受命法官獨任行簡式審判程序，並判決如下：
    主  文
甲○○連續行使偽造私文書，足以生損害於他人，處有期徒刑壹
年肆月；減為有期徒刑捌月。如附表一之物件及附表二所示偽造
之署押均沒收。
    事  實
一、甲○○前於民國九十年間因偽造貨幣案件，經本院以九十年
    度訴字第五九三號判處有期徒刑二年確定；又因詐欺案件，
    經臺灣臺北地方法院以八十九年度易字第二七五七號判處有
    期徒刑二年六月，上訴後經臺灣高等法院以九十年度上易字
    第一四六九號駁回上訴而確定；上開二罪經臺灣高等法院裁
    定應執行有期徒刑四年五月，嗣因未到執行而遭通緝，至九
    十五年十月五日始入監執行（不構成累犯）。甲○○猶不知
    悔改，仍為下列之行為：
(一)甲○○於九十年六月間某日，在臺北縣板橋市介壽公園某處
    拾得丙○○之國民身分證、全民健康保險卡（下稱健保卡）
    之紙卡各一張（所涉侵占遺失物罪嫌，已罹於追訴權時效）
    ，其因前開執行案件遭通緝，為避免為他人發現，竟基於行
    使變造特種文書、行使偽造私文書及詐欺取財之概括犯意，
    先於九十年七月一日（起訴書略載不詳時間），在其當時所
    居住之臺北縣中和市○○路之住處（起訴書略載不詳地點）
    ，以將其照片換貼於丙○○之上開身分證之方式，予以變造
    該身分證之特種文書後，於九十年七月三日上午某時，持上
    開變造之丙○○身分證及前開拾得之丙○○健保卡，前往址
    設臺北縣中和市○○路之臺灣電店股份有限公司中和景平特
    約服務中心及址設臺北縣永和市○○路之廣識通訊股份有限
    公司，均向店員徉稱其為丙○○本人，填寫丙○○之年籍資
    料，而製作臺灣大哥大股份有限公司（下稱臺灣大哥大公司
    ）之行動電話服務申請書（一式四聯）及同意書、遠傳電信
    股份有限公司（下稱遠傳電信公司）之行動電話服務申請書
    （一式三聯），並於各該行動電話服務申請書之「申請人簽
    章」欄，偽造丙○○之簽名，而以此方式連續偽造上開行動
    電話服務申請書、同意書等私文書後，連同前揭變造之丙○
    ○身分證及前開拾得之丙○○健保卡，持向上述通訊行之店
    員行使，而連續行使該變造身分證之特種文書、偽造之行動
    電話服務申請書、同意書，上述通訊行之店員並將甲○○所
    提供前揭變造之丙○○身分證及前開丙○○健保卡予以影印
    留存，甲○○因而冒用丙○○之名義，據以向臺灣大哥大公
    司申請0000000000號、0000000000號
    、0000000000號之行動電話門號，而詐得ＳＩＭ
    卡各一枚，復據以向遠傳電信公司申請000000000
    0號之行動電話門號，亦詐得ＳＩＭ卡一枚，足以生損害於
    丙○○本人、戶政機關對於身分證管理之正確性，及臺灣大
    哥大公司、遠傳電信公司、上開通訊行對於行動電話門號申
    請人資格審查及管理之正確性。
(二)甲○○復承前行使變造特種文書及行使偽造私文書之概括犯
    意，於九十年七月一日晚間（起訴書誤載同月十七日），在
    臺北縣中和市○○路五九八巷一弄五號五樓，持上開變造之
    丙○○身分證，向房東蘇謝燕珠佯稱其為丙○○本人而行使
    之，並與蘇謝燕珠就上址房屋簽訂房屋租賃契約，雙方約定
    租賃期限自九十年七月十七日起至九十一年六月十六日，並
    由甲○○在二份房屋租賃契約書上偽造丙○○之簽名、指印
    ，而偽造上開二份房屋租賃契約書之私文書，復將所偽造之
    房屋租賃契約書持交蘇謝燕珠而行使之，嗣由甲○○、蘇謝
    燕珠各自留存偽造之房屋租賃契約書各一份，足以生損害於
    丙○○本人及蘇謝燕珠。
(三)甲○○取得上開行動電話門號卡後，竟基於詐得免繳通信費
    用（下簡稱電話費）之不法利益之意圖之概括犯意，自00
    00000000門號於九十年七月三日租用時起至九十年
    八月止、自0000000000門號於上開租用時起至九
    十年十月間止、自0000000000門號於上開租用時
    起至九十年十月間止，及自0000000000門號於上
    開租用時起至九十年十二月間止，甲○○連續以行動電話手
    機分別使用上開門號卡之方式，於上開時間內撥打上述電話
    門號，致使台灣大哥大公司、遠傳公司之電腦網路交換控制
    系統，陷於錯誤，誤以為該號碼之使用者有給付月租費及通
    話費之真意，而予以接收通話，提供通信服務，甲○○因而
    在此期間內取得免繳上開門號之電話費用（含月租費及通話
    費）分別為新臺幣（下同）三千七百元、一千零六十五元、
    三千七百元、五千四百八十八元之不法利益。嗣因甲○○於
    九十年七月十九日以上開0000000000門號之行動
    電話聯絡，並持偽造通用紙幣在臺北縣中和市○○路三一七
    號一樓，向賴淑真購得電視解碼器一台，經賴淑真收受上開
    偽鈔後發現有異（此部分甲○○被訴收受後方知為偽造之通
    用紙幣而仍行使罪嫌，業已罹於追訴權時效而經檢察官撤回
    此部分起訴），而報警循線查悉上情。
二、案經臺北縣政府警察局移送臺灣板橋地方法院檢察署檢察官
    偵查起訴。
    理  由
一、訊據被告甲○○對於上揭時地行使變造身分證之特種文書、
    行使偽造私文書及詐欺取財、詐欺得利之事實，於偵查及本
    院審理中均坦承不諱，核與證人即被害人丙○○、蘇謝燕珠
    、證人張英蘭、賴淑真分別於警詢中指證之情節相符，並有
    台灣大哥大公司、遠傳電信公司行動電話基本資料、被告冒
    用丙○○名義偽造之房屋租賃契約書、000000000
    0號、0000000000號、0000000000號
    之臺灣大哥大公司行動電話服務申請書、同意書各一份及所
    附變造之丙○○身分證影本、丙○○之健保卡影本、000
    0000000號之遠傳電信公司行動電話服務申請書及所
    附變造之丙○○身分證影本。又0000000000門號
    於九十年七月三日租用時起至九十年八月止，000000
    0000門號於上開租用時起至九十年十月間止，0000
    000000門號於上開租用時起至九十年十月間止，及0
    000000000門號於上開租用時起至九十年十二月間
    止，經被告以行動電話手機分別使用上開門號卡之方式，於
    上開時間內撥打上述電話門號，而在此期間內取得免繳上開
    門號之電話費用金額，分別為三千七百元、一千零六十五元
    、三千七百元、五千四百八十八元等情，亦經台灣大哥大公
    司於九十六年十月十一日以法大字第０九六０八九七五一號
    書函及遠傳公司於九十六年九月十七日以遠傳（企營）字第
    ０九六一０九０二四０七號函覆本院屬實，有上開函文各一
    紙在卷可稽。綜上足徵被告自白核與事實相符，堪以採信，
    本案事證明確，被告犯行洵堪認定，應依法論科。
二、論罪科刑：
(一)刑法修正之新舊法比較部分：
    被告行為後，刑法已於九十四年二月二日修正公布，並於九
    十五年七月一日施行，修正後第二條第一項規定：「行為後
    法律有變更者，適用行為時之法律。但行為後之法律有利於
    行為人者，適用最有利於行為人之法律。」此項修正乃為符
    合刑法第一條罪刑法定主義之要求，貫徹法律禁止溯及既往
    原則，屬規範行為後法律變更所生新舊法律比較適用之準據
    法，無比較新舊法之問題，應逕適用修正後刑法決定新舊法
    之適用，先予敘明。又關於刑法修正後之新舊法比較，應就
    罪刑有關之一切情形，綜其全部罪刑之結果而為比較，最高
    法院九十五年五月二十三日著有九十五年度第八次刑庭會議
    決議可參。經查：
  1.被告行為後，刑法有變更，按「主刑之重輕，依第三十三條
    規定之次序定之。」、「同種之刑，以最高度之較長或較多
    者為重。最高度相等者，以最低度之較長或較多者為重。」
    、「刑之重輕，以最重主刑為準，依前二項標準定之。」、
    「最重主刑相同者，參酌下列各款標準定其輕重：……三、
    次重主刑同為選科刑或併科刑者，以次重主刑為準，依前二
    項標準定之。」修正後刑法第三十五條規定甚明。刑法第三
    十三條第五款業經修正公布為：「罰金：新台幣一千元以上
    ，以百元計算之。」，並自九十五年七月一日起施行，較之
    修正前規定「罰金：一元以上。」顯然不同，是核諸前揭第
    三十五條規定刑之輕重比較標準，則本件被告所犯刑法第二
    百十六條、第二百十二條之行使變造特種文書罪、刑法第三
    百三十九條第一項、第二項之詐欺取財、詐欺得利罪，均有
    科罰金之規定，上開法定罰金刑之最低數額既已變更，且比
    較上述修正前、後之刑法規定，以被告行為時關於科處罰金
    刑之法律較有利於被告。
  2.修正後之刑法刪除第五十五條關於牽連犯之規定。本件被告
    所犯行使變造特種文書、行使偽造私文書、詐欺得利等各罪
    間有方法、目的之牽連關係（詳後述），依修正前即行為時
    之規定，應依修正前刑法第五十五條從一重以論斷。而修正
    後之刑法既已刪除牽連犯之規定，則所犯上述各罪應依數罪
    併罰之規定自應分論併罰。經比較新舊法之規定，修正後之
    規定並非較有利於被告，自應適用修正前刑法第五十五條牽
    連犯之規定。
  3.刑法修正後亦刪除第五十六條連續犯之規定，此刪除雖非犯
    罪構成要件之變更，但顯已影響行為人刑罰之法律效果，自
    屬法律有變更，依修正後之刑法第二條第一項規定比較新、
    舊法結果，舊法第五十六條連續犯之規定乃將被告連續之數
    行為以一罪論，較有利被告。
  4.綜合上述各條文修正前後之比較，以被告行為時之法律較有
    利於行為人，就新舊法有比較之部分，自應適用修正前刑法
    之相關規定予以論處。
  5.另刑法第三十八條第一項第一款、第二項雖已將「左列」改
    為「下列」，「犯人」改為「犯罪行為人」，然因沒收屬於
    從刑，依照前揭最高法院九十五年五月二十三日第八次刑事
    庭會議決議第一點第（五）小點：「從刑附屬於主刑，除法
    律有特別規定者外，依主刑所適用之法律」，本案關於刑法
    修正前後之比較適用，整體言之，既應以修正前之刑法對被
    告較為有利，則從刑部分亦應整體適用修正前刑法之規定。
    又刑法施行法第一條之一第一項規定：「中華民國九十四年
    一月七日刑法修正施行後，刑法分則編所定罰金之貨幣單位
    為新台幣」。同法條第二項規定：「九十四年一月七日刑法
    修正時，刑法分則編未修正之條文定有罰金者，自九十四年
    一月七日刑法修正施行後，就其所定數額提高為『三十倍』
    。但七十二年六月二十六日至九十四年一月七日新增或修正
    之條文，就其所定數額提高為三倍。」。揆其立法說明，該
    條文第二項係「考量新修正之刑法施行後，不再適用『現行
    法規所定貨幣單位折算新台幣條例』，為使罰金數額趨於一
    致，避免衍生新舊法比較適用問題，以緩和實務適用法律之
    衝擊之前提下，規定第二項如上」，顯見刑法施行法第一條
    之一第二項增訂後，刑法條文定有罰金者，自無再適用罰金
    罰鍰提高標準條例第一條提高倍數規定之餘地（最高法院九
    十六年度台上字第一四六四號判決同此見解），併予敘明。
(二)核被告甲○○行使變造丙○○身分證之所為，係犯刑法第二
    百十六條、第二百十二條之行使變造特種文書罪；又被告冒
    用丙○○名義，行使偽造之行動電話申請書、同意書及租賃
    契約書之所為，係犯刑法第二百十六條、第二百十條之行使
    偽造私文書罪；又被告詐得上開行動電話ＳＩＭ卡，及撥打
    其冒名申請之上述電話門號卡，而取得免繳上開門號之電話
    費用之行為，分別係犯刑法第三百三十九條第一項之詐欺取
    財罪，及同法第三百三十九條第二項之詐欺得利罪，應依同
    條第一項規定處刑。被告於臺灣大哥大公司、遠傳電信公司
    之行動電話申請書及租賃契約書上偽造簽名、指印之行為屬
    偽造私文書之階段行為，而其變造身分證之特種文書及偽造
    私文書之低度行為，亦分別為行使變造特種文書、行使私文
    書之高度行為所吸收，均不另論罪。又被告先後數次行使偽
    造私文書、行使變造特種文書、詐欺取財及詐欺得利犯行，
    均時間緊接，犯罪構成要件相同，顯係基於概括之犯意反覆
    為之，應各依修正前第五十六條連續犯之規定，論以一罪，
    並均加重其刑。被告係為避免其通緝犯之身分為他人發現，
    而使用變造之身分證冒名申請行動電話門號卡及承租房屋，
    並撥打使用所冒名申請之行動電話，則被告所犯上開行使變
    造特種文書、行使偽造私文書、詐欺取財及詐欺得利等四罪
    間，顯有方法、目的之牽連關係，為牽連犯，應從一重之行
    使偽造私文書罪處斷。至被告如事實欄所載之向台灣大哥大
    公司申辦行動電話時行使偽造同意書，及向被害人蘇謝燕珠
    承租房屋時行使偽造之房屋租賃契約書（含被告所留存之偽
    造房屋租賃契約書部分）、行使變造之丙○○身分證，及詐
    得行動電話ＳＩＭ卡之詐欺取財、撥打電話之詐欺得利部分
    犯行，公訴人雖漏未起訴，然因上開未起訴部分之犯行，與
    起訴經論罪科刑部分，分別有刑法修正前之連續犯或牽連犯
    之裁判上一罪之關係，為起訴效力所及，基於審判不可分之
    原則，本院自得併予審判。爰審酌被告前事實欄所載之犯罪
    紀錄（見卷附臺灣高等法院被告前案紀錄表），素行不佳，
    犯罪之動機、目的、手段，各該被害人所受損害，被告迄未
    賠償被害人，及其犯後坦承犯行之態度等一切情狀，量處如
    主文所示之刑，以資懲儆。又被告犯罪時間係在九十六年四
    月二十四日前，合於中華民國九十六年罪犯減刑條例規定之
    減刑要件，應減其刑期二分之一。
三、本件如附表二編號一、三、五之臺灣大哥大公司行動電話服
    務申請書及附表二編號七之遠傳電信公司行動電話服務申請
    書，均係採複寫方式之一式四聯、一式三聯之申請書，此觀
    之上開台灣大哥大公司於九十六年十月十一日以法大字第０
    九六０八九七五一號書函及遠傳公司於九十六年九月十七日
    以遠傳（企營）字第０九六一０九０二四０七號函自明。是
    本件(一)被告偽造之丙○○名義之行動電話門號000000
    0000號、0000000000號、00000000
    00號之臺灣大哥大公司行動電話服務申請書客戶留存聯各
    一紙（含其上偽造之「丙○○」之簽名各二枚）（詳附表一
    編號一所示）；(二)被告偽造丙○○名義之行動電話門號00
    00000000號之遠傳電信公司行動電話服務申請書客
    戶留存聯一紙（含其上偽造之「丙○○」之簽名一枚）（詳
    附表一編號二所示）；(三)被告所持有之偽造丙○○名義之房
    屋租賃契約書一份（含其上偽造之「丙○○」之簽名一枚、
    指印二枚）（詳附表一編號三所示）；(四)變造之丙○○身分
    證上被告甲○○之相片一張（詳附表一編號四所示）等，以
    上物件均屬被告所有供犯罪所用之物，業據被告於審理中供
    明在卷，雖未扣案，惟無證據證明已經滅失，爰依修正前刑
    法第三十八條第一項第二款之規定宣告沒收之。另被告偽造
    丙○○名義如附表二編號一、三、五之臺灣大哥大公司行動
    電話服務申請書客戶留存聯以外之三聯申請書上偽造「丙○
    ○」之簽名，被告偽造丙○○名義如附表二編號二、四、六
    之同意書上偽造「丙○○」之簽名，及被告偽造丙○○名義
    如附表二編號七之遠傳電信公司行動電話服務申請書客戶留
    存聯以外之二聯申請書上偽造「丙○○」之簽名，以及被害
    人蘇謝燕珠所執有被告偽造丙○○名義之房屋租賃契約書上
    偽造「丙○○」之簽名、指印（被告上開偽造「丙○○」之
    簽名、指印數量，詳附表二編號一至八所示；上開文書業經
    交付臺灣大哥大公司、遠傳電信公司、其經銷商及被害人蘇
    謝燕珠持有，已非被告所有之物），係被告所偽造之署押，
    應依刑法第二百十九條之規定沒收之。
四、被告本件原被訴於九十年七月十九日持偽造通用紙幣在臺北
    縣中和市○○路三一七號一樓，向被害人賴淑真購得電視解
    碼器一台，而涉犯刑法第一百九十六條第二項之收受後方知
    為偽造之通用紙幣而仍行使罪嫌部分，因已罹於追訴權時效
    而經檢察官撤回此部分起訴，有撤回起訴書一份在卷可稽，
    本院就此部分自不予為任何之裁判，附此敘明。
據上論斷，應依刑事訴訟法第二百七十三條之一第一項、第二百
九十九條第一項前段，刑法第二條第一項前段、（修正前）第五
十六條、第二百十六條、第二百十二條、第二百十條、第三百三
十九條第一項、第二項、（修正前）第五十五條、第二百十九條
、（修正前）第三十八條第一項第二款，刑法施行法第一之一條
第一項、第二項前段，中華民國九十六年罪犯減刑條例第二條第
一項第三款、第七條，判決如主文。
本案經檢察官鄭潔如到庭執行職務。
中    華    民    國    97    年    1     月    28    日
                      刑事第十六庭  法  官 楊 志 雄
上正本證明與原本無異
如不服本判決應於送達後10日內向本院提出上訴狀
                                    書記官 陳 春 銘
中    華    民    國    97    年    1     月    28    日
附錄本案論罪科刑法條全文：
刑法第212條
偽造、變造護照、旅券、免許證、特許證及關於品行、能力服務
或其他相類之證書、介紹書，足以生損害於公眾或他人者，處1
年以下有期徒刑、拘役或3 百元以下罰金。
刑法第210條
偽造、變造私文書，足以生損害於公眾或他人者，處5 年以下有
期徒刑。
刑法第216條
行使第 210 條至第 215 條之文書者，依偽造、變造文書或登載不實
事項或使登載不實事項之規定處斷。
刑法第339條
意圖為自己或第三人不法之所有，以詐術使人將本人或第三人之
物交付者，處5 年以下有期徒刑、拘役或科或併科1 千元以下罰
金。
以前項方法得財產上不法之利益或使第三人得之者，亦同。
前二項之未遂犯罰之。
附表一：
┌─┬────────────────────────────┐
│編│沒收物件之名稱及數量                                    │
│號│                                                        │
├─┼────────────────────────────┤
│一│偽造之丙○○名義之行動電話門號0000000000號、０│
│  │000000000號、0000000000號之臺灣大哥大│
│  │公司行動電話服務申請書客戶留存聯各壹紙（含其上偽造之「張│
│  │素卿」之簽名各貳枚）。                                  │
├─┼────────────────────────────┤
│二│偽造丙○○名義之行動電話門號0000000000號之遠傳│
│  │電信公司行動電話服務申請書客戶留存聯壹紙（含其上偽造之「│
│  │丙○○」之簽名壹枚）。                                  │
├─┼────────────────────────────┤
│三│被告所持有之偽造丙○○名義之房屋租賃契約書壹份（含其上偽│
│  │造之「丙○○」之簽名壹枚、指印貳枚）。                  │
├─┼────────────────────────────┤
│四│變造之丙○○身分證上甲○○之相片壹張。                  │
└─┴────────────────────────────┘
附表二：
┌─┬──────┬───┬────────┬───┬────┐
│編│  時  間    │被害人│偽造私文書名稱  │偽造署│備    註│
│號│            │      │                │押數量│        │
│  │            │      │                │      │        │
├─┼──────┼───┼────────┼───┼────┤
│一│90年7 月3 日│丙○○│臺灣大哥大公司行│左列申│乙○95偵│
│  │上午        │      │動電話服務申請書│請書各│緝字2689│
│  │            │      │（門號0000000000│聯之「│號卷第61│
│  │            │      │）（除客戶留存聯│申請人│頁。    │
│  │            │      │以外之其他三聯）│簽章」│        │
│  │            │      │。              │欄偽造│        │
│  │            │      │                │「張素│        │
│  │            │      │                │卿」之│        │
│  │            │      │                │簽名各│        │
│  │            │      │                │二枚。│        │
├─┼──────┼───┼────────┼───┼────┤
│二│同上        │同上  │同意書（門號0939│左列同│同上卷第│
│  │            │      │993365）        │意書「│62頁。  │
│  │            │      │                │立同意│        │
│  │            │      │                │書人姓│        │
│  │            │      │                │名」欄│        │
│  │            │      │                │偽造「│        │
│  │            │      │                │丙○○│        │
│  │            │      │                │」之簽│        │
│  │            │      │                │名一枚│        │
│  │            │      │                │。    │        │
├─┼──────┼───┼────────┼───┼────┤
│三│同上        │同上  │臺灣大哥大公司司│左列申│同上卷第│
│  │            │      │行動電話服務申請│請書各│64頁    │
│  │            │      │書（門號00000000│聯之「│        │
│  │            │      │5） （除客戶留聯│申請人│        │
│  │            │      │外之其他三聯）  │簽章」│        │
│  │            │      │                │欄偽造│        │
│  │            │      │                │「張素│        │
│  │            │      │                │卿」之│        │
│  │            │      │                │簽名各│        │
│  │            │      │                │二枚。│        │
├─┼──────┼───┼────────┼───┼────┤
│四│同上        │同上  │同意書（門號0939│左列同│同上卷第│
│  │            │      │988365）        │意書「│65頁。  │
│  │            │      │                │立同意│        │
│  │            │      │                │書人姓│        │
│  │            │      │                │名」欄│        │
│  │            │      │                │偽造之│        │
│  │            │      │                │「張素│        │
│  │            │      │                │卿」簽│        │
│  │            │      │                │名一枚│        │
│  │            │      │                │。    │        │
├─┼──────┼───┼────────┼───┼────┤
│五│同上        │同上  │臺灣大哥大公司司│左列申│同上卷第│
│  │            │      │行動電話服務申請│請書各│69頁。  │
│  │            │      │書（門號00000000│聯之「│        │
│  │            │      │5） （除客戶留存│申請人│        │
│  │            │      │聯以外之其他三聯│簽章」│        │
│  │            │      │）              │欄偽造│        │
│  │            │      │                │「張素│        │
│  │            │      │                │卿」之│        │
│  │            │      │                │簽名各│        │
│  │            │      │                │二枚。│        │
├─┼──────┼───┼────────┼───┼────┤
│六│同上        │同上  │同意書（門號0939│左列同│同上卷第│
│  │            │      │92855）         │意書「│70頁。  │
│  │            │      │                │立同意│        │
│  │            │      │                │書人姓│        │
│  │            │      │                │名」欄│        │
│  │            │      │                │偽造之│        │
│  │            │      │                │「張素│        │
│  │            │      │                │卿」簽│        │
│  │            │      │                │名一枚│        │
│  │            │      │                │。    │        │
├─┼──────┼───┼────────┼───┼────┤
│七│同上        │同上  │遠傳電信公司行動│左列申│同上卷第│
│  │            │      │電話服務申請書（│請書各│74頁。  │
│  │            │      │門號0000000000）│聯之「│        │
│  │            │      │（除客戶留存聯以│申請人│        │
│  │            │      │外之其他二聯）  │簽名」│        │
│  │            │      │                │欄偽造│        │
│  │            │      │                │「張素│        │
│  │            │      │                │卿」之│        │
│  │            │      │                │簽名各│        │
│  │            │      │                │一枚。│        │
├─┼──────┼───┼────────┼───┼────┤
│八│90年7 月3 日│同上  │被害人蘇謝燕珠所│左列契│乙○90年│
│  │晚間        │      │執有之房屋租賃契│約書「│偵字第20│
│  │            │      │約書一份        │立契約│028 號卷│
│  │            │      │                │人（乙│第43、44│
│  │            │      │                │方）」│頁。    │
│  │            │      │                │欄偽造│        │
│  │            │      │                │「張素│        │
│  │            │      │                │卿」之│        │
│  │            │      │                │簽名、│        │
│  │            │      │                │指印各│        │
│  │            │      │                │一枚；│        │
│  │            │      │                │「承租│        │
│  │            │      │                │人」欄│        │
│  │            │      │                │偽造「│        │
│  │            │      │                │丙○○│        │
│  │            │      │                │」之指│        │
│  │            │      │                │印一枚│        │
│  │            │      │                │。    │        │
└─┴──────┴───┴────────┴───┴────┘


司法院資訊處製作；財團法人民間司法改革基金會備份。
